Inventaris van de collectie Handschriften van het voormalige Rijksarchief in Zuid-Holland, 1951-1990
Nationaal Archief, Den Haag
- PARTICULIEREN, 3
  - Personen, 3.2
    - algemeen, 3.2.1
      - Oorkonde, waarbij het Grootkruis in de Oostenrijkse Keizerlijke Leopold-orde wordt verleend aan Georg, ridder von Kees., 1887; 487; 1 stuk
        Herkomst: geschenk van mevrouw A.M.E.H. Leurink te 's-Gravenhage, 1990.
      - Uitnodiging voor de begrafenis van Geertruid de Kempenaer te Amsterdam, gedrukt., 1789; 488; 1 stuk
      - Verklaring van Mr Dirk van der Klaauw te Rijswijk tot bijdrage in het levensonderhoud van mejuffrouw Smith, zijn huishoudster., 1822 29 juli; 489; 1 stuk
      - Memorie van I.P.A. de Cock, chirurgijn te Schijndel, aan de Raad van Finantie, over zijn behandeling door de gewezen stadhouder van Peelland, Jan Willem van Nauhuys. afschrift., 1806, 1807; 490; 1 stuk en 1 katern
      - Extract uit de resoluties van de Staten van Holland en West-Friesland inzake het request van Thomas Theodorus Cremer, geboren burger van Rotterdam, wonende te Brussel, tot toepassing van de generale amnestie van 15 februari 1788, gedrukt., 1792; 491; 1 omslag
      - Drie extracten uit de resoluties van de Staten van Holland en West-Friesland inzake een request van Wouter Jan Kuyper, wijnkoper te Amsterdam, tot het verlenen van "mandament van relief met committimus aan schepenen en commissarissen te Amsterdam", gedrukt., 1772; 492; 2 stukken
      - Aantekeningen betreffende de inkomsten van N.N. als gedeputeerde in de Staten Generaal., 1726; 493; 2 stukken
        blijkens één van de stukken ging het tractement van de opsteller in op 4 januari 1726; op die dag nam zitting voor Holland Mr Daniël de Lange, raad en oud-schepen van Gouda.
        Herkomst: collectie Van der Poest Clement, nr 108, 1987
      - Akte van borgtocht van Cornelis van Ogten, klerk bij het Kantoor-Generaal der Middelen te Land en te Water te 's-Gravenhage, ten behoeve van mevrouw A.J. le Leu de Wilhem, douairière C.W. van Boetzelaer, in leven ontvanger-generaal van de Middelen te Land en te Water, waarbij verbonden worden twee percelen weiland, genaamd "Vroommoed" en gelegen in de Binkhorstpolder onder Voorburg, afschrift., 1810 23 october; 494; 1 stuk
        Herkomst: Archieven van de Provisioneel Representanten, 1795 - 1796; uit stukken van de Leen- en Registerkamer van Holland. Restant Gewestelijke besturen nr. 14
      - Extract uit de resoluties van de Staten van Holland en West-Friesland op de requesten van "relief en redemtie weegens defect van het zegel", ingediend door de erfgenamen van Joost Daniël Marck en Gerard Theodoor Marck, gedrukt., 1770; 495; 1 katern
      - Onderhandse akte met betrekking tot de financiële verplichtingen van Aegje van Mierop, weduwe van Marinus Copheijn, tegenover haar minderjarige zoon Matheus Copheijn; met aantekening van de secretaris van Nieuwe Tonge, dat hieraan is voldaan en de akte ter secretarie geroyeerd., 1710 20 november; 1721 5 september; 496; 1 stuk
      - Brief van de prins van Oranje aan de burgemeesters en regeerders van de stad Middelburg over het beroep van Ds Wilhelmus Momma tot professor en predikant aldaar; kopie, gedrukt., 1676; 497; 1 stuk
        Herkomst: Centraal Bureau voor genealogie, 1990
      - Missive van burgemeesters en regeerders van Medemblik, aan de commissarissen van de Heren Staten van Holland en West-Friesland tot de verpachting van 's gemeene Lands middelen (binnen Alkmaar), inzake de benoeming van Anthonis Claes Mons tot commies van opzicht van de uitgaande wijnen, bieren en andere "speciën" te Enkhuizen., 1605 28 september; 498; 1 stuk
        Herkomst: collectie Van der Poest Clement, nr 112, 1987
      - Akte van admissie van Mr Joachim Nuhout van der Veen tot advocaat aan het Hof van Holland., 1776 23 september; 499; 1 stuk
        Herkomst: onbekend; ca 1990 aangeleverd door de heer A. Mietes, Rijksarchief Zuid-Holland
      - Stukken afkomstig van Willem Olivier Thomas van Oudheusden en Thomas Willem van Oudheusden., 1815-1889; 500; 2 omslagen
        Herkomst: Tweede Afdeling van het Algemeen Rijksarchief te 's-Gravenhage, aanwinst 1953-VII; 1980
      - Dossier betreffende kolonel Emile Bartholomé Paravicini., 1817, 1824, 1832; ---; 7 stukken
        Inv.nr. 501 is vervallen
        Herkomst: Tweede Afdeling van het Algemeen Rijksarchief te ' s Gravenhage, aanwinst 1923-XIV; 1980
      - Akte van benoeming van Leendert de Pijper tot bewaarder van de "Zeevonden, verdroncken goederen, Drenckelingen, Bastaarden, desperaate goederen en vreemde Besterffenissen, of daar geen Erfgenaamen zijn," in de jurisdictie van De Quak en Rockanje., 1763; 502; 1 stuk
      - Akte van procuratie van Willem Anton Lodewijk Romswinckel., 1824 16 juni; ---; 1 stuk
        Inv.nr. 503 is vervallen
        uit Archivalia van het advocatenkantoor Van der Spijk, Rasch en Bollard te 's-Gravenhage.
      - Request van Jan Hagenaar aan het gerecht van Peursum inzake aanstelling van curateuren over persoon en goederen van Aartje Scheer, weduwe van Cornelis van den Dool, met bevoegdheid om tevens de voogdij over de minderjarige kinderen waar te nemen., 1810; 504; 1 stuk
        Herkomst: overgenomen van de provinciaal inspecteur der archieven in Zuid-Holland, 1969
      - Akte van schepenen van Neder-Slingeland, houdende beschikking op een request van Lena Cornelisdr. Scheer., 1781; 505; 1 stuk
      - Genealogische bescheiden betreffende het geslacht Van der Sluys uit Rotterdam en Gouda., 1828-1860; 506; 8 stukken
        Herkomst: Tweede Afdeling van het Algemeen Rijksarchief te 's-Gravenhage, aanwinst 1973-13; 1980
      - Verslag door François Jacob Gallé, notaris te Haarlem, van aanzegging en bezwaar, door hem uitgebracht namens Johan Smits, arts te Langeraar, aan de weduwe van Jan Burghard, secretaris van Langeraar., 1735 23 april; 507; 1 stuk
      - Stukken betreffende een request van Ludovicus Smulders, advocaat te Rijswijk, voogd over Ludovicus Antonius Simon Thadeus Smulders, enige zoon van zijn broeder Franciscus Stephanus Smulders, afkomstig van Antwerpen, aan Keizerin Maria Theresia, teneinde een akte van venia aetatis van zijn pupil ongedaan te maken., 1780-1781; 508; 3 katernen
        Herkomst: collectie Van de Poest Clement, nr 89, 1987
      - Veroordeling tot betaling, door schepenen van Zegwaart, inzake een vordering van Cornelis van der Cocq en Co, wijnkopers te Leiden, op Arij van der Star te Zegwaart., ongedateerd (18de eeuw); 509; 1 stuk
      - "Remonstrance" aan de Staten van Holland en West-Friesland, houdende motieven om de naam Strikland niet te erkennen; in de vorm van een antwoordbrief op een geschrift van de Heren Staten, gedrukt., 1650; 510; 1 deel
        Herkomst: Rijksarchief in de provincie Zuid-Holland. Restant Gewestelijke Besturen nr. 27
      - Correspondentie van H. Swaan, notaris te 's-Gravenhage., 1803 en ongedateerd.; 511; 3 stukken
        Herkomst: Rijksarchief in de provincie Zuid-Holland, Gewestelijke Besturen, Supplement I, inv.nrs 181, 183
      - Twee brieven van Cornelis van Swanenburch aan secretaris Stouthandel te Korteraar., 1655 17 en 29 juli; 512; 2 stukken
      - Akte "de vita" voor Jan Thierry de Jonge, minuut., 1730 1 november; 513; 1 stuk
        met andere aantekeningen aangetroffen in Archief Hof van Holland, nr 025.
      - Koninklijk Besluit betreffende de toekenning van de bronzen medaille wegens verdienstelijk gedrag tijdens de jongste watersnood aan Mr J.R.E. Uitermark Rietveld, voorzitter van de subcommissie voor de comptabiliteit der Algemene Commissie voor de Watersnood te Gorinchem; uittreksel., 1861 21 september; 514; 1 stuk
      - Brief van Jan Verbruggen, directeur van de Koninklijke Geschutgieterij te Woolwich in Engeland, aan een bevriende relatie in Nederland, geschreven te Plumstead in Kent., 1770 14 september; 515; 1 stuk
        Herkomst; geschenk van mevrouw L. Verdonck -de Roever te Amsterdam, 1959
      - Kladrekening van de substituut-schout en secretaris van Heicop voor de verwanten van Jillis Roelofsz. Vermey, die bij request diens arrestatie verzochten., 1688; 516; 1 stuk
      - Brieven van Simon Vlaer en Laurens Wijbrands, gericht aan Willem de Roo, klerk van het Hof van Holland., 1706; 517; 2 stukken
        Laurens Wijbrands schrijft als executeur-testamentair van de moederlijke nalatenschap, ten behoeve van Pieter Henkel te Amsterdam.
      - Particuliere rekening van Hendrik Vonck van Amersfoort, over het jaar 1554., 1555; 518; 1 katern
        Herkomst: collectie Van der Poest Clement, nr 64, 1987
      - Brief van Johannes Vonck, wonende te Zaltbommel, met kennisgeving van het overlijden van zijn vrouw Adriana van den Oever, aan Anthonie van der Wel te Rotterdam., 1805; 519; 1 stuk
        Herkomst: Tweede Afdeling van het Algemeen Rijksarchief te 's-Gravenhage, aanwinst 1973-12; 1980
      - Kopie, bestemd voor Jan Arnoldus Warnaer, van het Koninklijk Besluit, waarbij Johan Hendrik Kesman, Johan Frederich Roos en Jan Arnoldus Warnaer worden benoemd tot commissaris, resp. onder-commissarissen, voor de monstering., 1814 17 januari; 520; 1 stuk
      - Getuigenis en verslag, door mejuffrouw Weevers, echtgenote van Prof. Heereboord, van de bemoeienissen van de kerkeraad met betrekking tot hun huwelijksperikelen en haar verstoting uit zijn huis., 1653; 521; 2 stukken
        Herkomst: Tweede Afdeling van het Algemeen Rijksarchief te 's-Gravenhage; uit Archief Caland, 1902
    - huwelijk en echtscheiding, 3.2.2
      - Akte van huwelijksvoorwaarden, opgemaakt voor schepenen van Nieuwe Tonge, tussen Abraham Alexandersz., weduwnaar van Stoffelijntje Jacobsdr. enerzijds en Maeyke Jansdr, weduwe van Huybrecht Gijsbrechtsz. anderzijds., 1631 mei; 522; 1 charter (groot formaat)
        Herkomst: overgenomen van de provinciaal inspecteur der archieven in Zuid-Holland,1968
      - Advies van het Hof van Holland, Zeeland en West-Friesland aan de Staten van Holland en West-Friesland betreffende het verzoek van Reltje Groendijk, weduwnaar van Itje Cornelis, commandeur op de "Straat Davids", wonende op Oost-Terschelling, tot dispensatie om in het huwelijk te treden met Trijntje Douwes, weduwe van Hessel Jacobs, broer van Teuntje Jacobs, de moeder van Itje Cornelis, gedrukt., 1752; 523; 1 stuk
      - Deductie voor de Hoge Krijgsraad der Verenigde Nederlanden door Benjamina Geertruyd Keiser, dochter van wijlen Jan Keiser, kapitein en "plaats-majoor" van Stevensweert, gericht tegen Charles Lodewijk, prins van Anhalt Schaumburgh en zijn vader Victor Amadeus Adolphus, prins van Anhalt Schaumburgh, betreffende de wettigheid van het huwelijk tussen Benjamina (rooms) en Charles Lodewijk (gereformeerd), gedrukt., 1761; 524; 1 deel
      - Memorie van rechten, overgelegd aan schepenen van Haarlem door Maria Longeville, wonende te Amsterdam, in haar proces tegen Floris Koopman, notaris en procureur, wonende te Haarlem, inzake gedane trouwbeloften; met bijlagen, alsmede het vonnis van schepenen te Haarlem, gedrukt., 1771; 525; 1 deel
      - Memorie van schepenen en secretaris van Zegwaart, dat voor hen verschenen is Jan van Warmenhoven, wonende te Leidschendam, verklarende dat zijn dochter Pleuntje is bevallen van een dochter, verwekt door Hendrik de Munnick, wonende te Zegwaart; met verzoek genoemde Hendrik de Munnick te bewegen alsnog zijn dochter te trouwen., 1746, 27 juni; 526; 1 stuk
        Hendrik de Munnick ontkent de verwekker te zijn. De zaak moet in rechte worden voortgezet.
      - Extract uit de resoluties van de Staten van Holland en West-Friesland, met betrekking tot het verlenen van dispensatie aan Hendrica Anthonia Weber, dochter van Hendrik Weber en Anna Reintons, wonende te 's-Gravenhage, om een huwelijk aan te gaan met Willem Camp, luitenant in het Corps Artillerie, gelegerd te 's-Gravenhage; met bijlagen, gedrukt., 1791; 527; 1 katern
      - Akte van echtscheiding tussen Johannes Boxman, schipper, wonende te Brakel, en Christina Aalbrecht, verblijvende in het tucht- of werkhuis te Delft; afschrift., 1820; 528; 1 katern
      - Verslag van het proces, gevoerd voor het gerecht van Middelburg en in hoger beroep voor de Hoge Raad, tussen Mr Willem Schorer enerzijds en zijn ex-echtgenote Anna Elisabeth Eersdijck, thans gehuwd met Carel Coenraad van Bueren, anderzijds, gedrukt., 1755; 529; 1 deel
      - Stukken, behandeld voor het gerecht van Schoonhoven, betreffende de insolvente boedels van Leendert Labberton en Catharina Haring, gesepareerde echtelieden, alsmede van Bartha van der Leeuw, weduwe van Jan van Eck., 1751, 1753; 530; 3 stukken
  - erfrechtzaken, 3.3
    - zonder aanduiding van het betrokken gerecht, 3.3.A
      - Akte van scheiding en deling, opgemaakt voor schepenen Antwerpen, van de nalatenschappen van Daniël della Faille en zijn echtgenote Livina van Nuffel. Erfgenamen zijn zoon Valerius della Faille en dochter Susanna Carolina della Faille, gehuwd met Jan van Mechelen; de akte dient tevens als akte van scheiding en deling van de nalatenschap van Martinus Daniël della Faille, hun overleden broeder., ongedateerd(en dorso 11 mei 1660); 531; 1 stuk
      - Akte van volmacht, waarbij door de erfgenamen van Hendrik Guissen en Wilhelmina Bodegraven machtiging wordt verleend aan Hendrik en Theodorus Ghysens tot afwikkeling van de nalatenschap van hun grootvader Paternel., 1785 9 juli; 532; 1 stuk
      - Kwitantie van Jan Jorisz. c.s. ter zake van uitkoop uit de nalatenschap van hun ouders; concept., 1581; 533; 1 stuk
        Herkomst: geschenk van mevrouw M. van Sonsbeek -Banning te Zeist, 1968
      - Requesten, ingediend bij de Staten van Holland en West-Friesland, door Johannes Jacobus van Reenen, procureur voor beide Hoven van Justitie in Holland, om in het bezit gesteld te worden van het legaat, hem gemaakt door Mr Adriaan Pieter de Hinojosa, president van het Hof van Holland, Zeeland en West-Friesland; met bijlagen, gedrukt., 1742, 1743; 534; 1 katern
      - Rekening en verantwoording van Johan Versijden over het beheer over de nalatenschap van Maria de Jongh, weduwe van Constantijn Magnus, ten behoeve van haar erfgename Johanna Maria Elisabeth de Gronde, echtgenote van Willem Dominicus van Oijenbrugge., 1696-1703; 535; 1 omslag
      - Rekening, betrekking hebbende op de afwikkeling van de nalatenschap van Jan Claessen., ongedateerd (17de eeuw); ---; 1 stuk
        Inv.nr. 536 is vervallen
      - Memorie betreffende de verdeling van de nalatenschap van Petronella Colen., ongedateerd; 537; 1 omslag
        Herkomst: collectie Van der Poest Clement, nr 92, 1987
      - Stukken, afkomstig van de nakomelingen van Mr Engelbert van Lek, gehuwd geweest met Johanna Amsgrove(?)., 1784; 538; 3 stukken
        Herkomst: Tweede Afdeling van het Algemeen Rijksarchief te 's-Gravenhage,1985
    - met aanduiding van het betrokken gerecht, 3.3.B
      - Capelle aan de IJssel
        - Uit Oud-rechterlijk archief van Capelle aan de IJssel., 1671-709; 539-552; 10 katernen en 3 stukken
          Herkomst: de heer D. Kleij, secretaris van Capelle aan de IJssel, 1969
          - Testament, opgemaakt voor schepenen van Capelle aan de IJssel, van Arij Cornelisz. Boer en Marija Jans van Noort, wonende te Schinkelsveen onder Capelle aan de IJssel 1724 13 juni, 539; 1 katern
          - Testament, gepasseerd voor een notaris te Rotterdam, van Cornelis en Pieter Wittensz. Borst, broers, wonende te Capelle aan de IJssel. 1718 12 april, 540; 1 katern
          - Extract uit een notariële akte van uitkoop, gepasseerd te Rotterdam, tussen Assuerus ten Brinck, procuratie hebbende van zijn echtgenote Josyntje Vredenburg, weduwe van Cornelis Mulder, en van zijn schoonmoeder Sara Dirks de Knoy, weduwe van Barent Vredenburg, enerzijds en de regenten van het weeshuis te Rotterdam anderzijds. 1714 28 december, 541; 1 katern
          - Testament, opgemaakt voor schout en schepenen van Capelle aan de IJssel, van Claas Ariënsz. van der Duijn, wonende te Krimpen aan de Lek, weduwnaar van Neeltje Claas Vuijk. 1723 1 juli, 542; 1 stuk
          - Testament, opgemaakt voor schepenen van Capelle aan de IJssel, van Maarten van Dijk en Lijsbeth Foppen, wonende te Capelle aan de IJssel. 1723 24 februari, 543; 1 katern
          - Extract uit de akte van boedelscheiding, d.d. 26 september 1745, tussen de erfgenamen van Cornelis Haeck, weduwnaar van Elisabeth Vermeul, gewoond hebbende te Gouda, afschrift. 1766 23 mei, 544; 1 katern
          - Akte van afstand met verzoek een curator te benoemen over de insolvente boedel van Pieter Andriesz. de Kat en Catharina Leenders de Harder. 1709 8 november, 545; 1 stuk
          - Akte van boedelbeschrijving van de nagelaten boedel van Annitjen Claes, weduwe van Jan Cornelisz. Stolcxman, opgemaakt voor een notaris, door Jan Jansz. van Schie en Cornelis Stolcxman, wonende te Capelle aan de IJssel. 1677 25 september, 546; 1 katern
          - Akte van boedelbeschrijving, opgemaakt voor schout en schepenen van Capelle aan de IJssel, door Pleuntjen Claes van de gemeenschap van goederen van haarzelf en haar overleden echtgenoot Pieter Wiggersz. Croon. 1678 20 augustus, 547; 1 katern
          - Akte van boedelbeschrijving, opgemaakt door de erfgenamen van Pieter Pietersz. Croon, concept. ongedateerd (2de helft 17de eeuw), 548; 1 katern
          - Testament, opgemaakt voor schepenen van Capelle aan de IJssel, van Jan Jacobse van der Laan en Annetie Cornelis Verham, wonende te Capelle aan de IJssel. 1710 11 juni, 549; 1 stuk
          - Testament, opgemaakt voor schepenen van Capelle aan de IJssel, van Cornelia Arijens Ouwe Leen. 1724 16 december, 550; 1 katern
          - Akte van boedelbeschrijving, opgemaakt voor schepenen van Capelle aan de IJssel, door Jannetgen Claesdr., van de gemeenschap van goederen van haarzelf en haar overleden echtgenoot Pieter Jansz. Zeeuw. 1671 30 mei 1 katern, 551
          - Kopie van de akte van boedelbeschrijving, genoemd onder nr 551., 552
      - Delft
        - Testament,opgemaakt voor notaris Herman van Overgaeu, van Willem Fransz. van der Wiele en Adriana van der Aa., 1608 30 november; 553; 1 charter
      - Dussen - Muilkerk
        - Request van Hendricus Donkersloot te Dussen-Muilkerk aan de Staten van Holland en West-Friesland tot geldig verklaring van het testament van de verzoeker en zijn overleden echtgenote, afschrift., 1777; 554; 1 stuk
      - Goedereede
        - Borderel van rangschikking van de nalatenschap van Gerrit den Eersamen, gewoond hebbende te Goedereede., 1825 5 november; 555; 1 katern
          o.a. de Weipolder te Sommelsdijk betreffende.
      - Gorinchem
        - Akte van boedelbeschrijving en andere stukken, betreffende de boedel van luitenant Corstiaen van Waveren, laatselijk onder beheer van Isaac Beens, oud-schepen van Gorinchem., 1682-1686; 556; 1 omslag
          Herkomst: overgenomen van het bestuur van het waterschap De Overwaard te Gorinchem, 1951
      - Goudriaan
        - Advertissement van rechten, door de legatarissen van Vrouwe Margareta van der Noot, eerste echtgenote van Diderick van Beyeren, graaf van Warfusé, heer van Goudriaan, enz., gericht aan zijn weduwe, gedrukt., ongedateerd; 557; 1 deel
          met notities en handtekening van Beeckerts van Thienen.
          Herkomst: collectie Van der Poest Clement, nr 83, 1987
      - 's-Gravenhage
        - Testament van Lidewij, weduwe van Willem Claes Allarts, waarin zij haar goederen nalaat aan haar kinderen en kleinkinderen en tevens bepaalt dat Herper Claesz., haar zwager, en zijn huisvrouw Marijke Symonsdr. levenslang mogen huren en gebruiken de helft van alle eigen land, alsmede dat de verkoop van de helft van haar woning aan genoemde Herper Claesz., volgens brieven daarvan gepasseerd voor schepenen van Maasland, door haar erfgenamen moet worden gerespecteerd., ongedateerd (vóór 1572); 558; 1 charter
          Het testament is getekend te 's-Gravenhage ten huize van Jan Paets, die tevens gemachtigd wordt het testament bij het Hof te transfixeren.
          Herkomst: was gebruikt als boekband voor de Staten van Holland vóór 1572, inv.nr 693.
        - Nota houdende juridisch advies, opgemaakt te 's-Gravenhage, inzake de testamentaire beschikkingen van de in 's-Gravenhage woonachtige, bij haar overlijden in Amersfoort verblijvende, echtgenote van de heer Van den Bosch., ongedateerd (2de helft 17de eeuw); 559; 1 katern
          is gemerkt: "1590".
          Herkomst: collectie Van der Poest Clement, nr 113, 1987
        - Overwegingen en advies van het Hof van Holland, Zeeland en West-Friesland, gericht aan de Staten van Holland en West-Friesland, inzake het request van de doofstomme Pierre de la Croix, fijnschilder te 's-Gravenhage, tot machtiging om een testament te maken, gedrukt., 1758; 560; 1 stuk
      - Hekelingen
        - Akte van taxatie van de gemeenschappelijke boedel van wijlen Jan Mastenbroek en diens weduwe Maria Maaskant, opgemaakt ten behoeve van schout en schepenen van Hekelingen en Vriesland., 1795 8 augustus; 561; 1 stuk
      - Leiden
        - Extracten uit de resoluties van de Staten van Holland en West-Friesland, inzake het request van Johannes Determeyer,oud-predikant van de Lutherse gemeente van Leiden, tot ontheffing en machtiging aangaande het codicil van wijlen Daniël Weslingh, vader van zijn echtgenote Anna Margaretha Weslingh, gedrukt., ongedateerd; 562; 1 stuk en 1 katern
      - Middelharnis
        - Uit Oud-rechterlijk archief van Middelharnis, 1683-1732; 563-576; 4 katernen, 31 stukken
          - Rekening, opgemaakt door Wouter Koutiser, als curator, van de openbare verkoping, ten overstaan van schout en schepenen van Middelharnis, van roerende goederen, toebehorende aan Elsje Andries, afschrift. 1693 24 november, 563; 1 stuk
          - Rekening en kwitantie van Isebrandt Bilderbeecq, bestemd voor Antoni Stevense, bouwman te Middelharnis. 1730-1732, 564; 2 stukken
          - Boedelrekening van de nagelaten boedel van Aren Cornelisse de Bloeme. 1715, 565; 1 stuk
          - Exploit van de deurwaarder van het Hof van Holland ter dagvaarding van Hendrick van Dam, gewoond hebbende te Middelharnis, die zijn echtgenote Jacobmina Wittens verlaten heeft, afschrift 1683 1 juni, 566; 1 stuk
          - Rekeningen en kwitanties betreffende Pieter Bartelsz. van Driel. 1701, 1703, 1704, 1706 en ongedateerd, 567; 21 stukken
          - Extract uit de boedelrekening van de nagelaten boedel van Cornelia van Heesteren, weduwe van Pieter de Veth, gewoond hebbende te Middelharnis. 1684, 568; 1 katern
          - Request, ingediend bij het Hof van Holland, door Zeger de Cocq van Nerijnen, wonende te Sommelsdijk, en Marinus Marinissen, gehuwd met Maretien Pietersen Goutswaert, wonende te Zierikzee, erfgenamen van Pieter Engelsen Cas, ter verkrijging van mandement waarbij de executeur Johan van der Ameyde, wijnkoper te Rotterdam, wordt verboden de verkoop van een huis en erf, gelegen te Sommelsdijk, alsmede van een stuk land, gelegen te Middelharnis, door te zetten; tevens verzoek tot opdracht rekening en verantwoording af te leggen als executeur-testamentair, afschrift. 1685 5 december, 569; 1 stuk
          - Akte van boedelbeschrijving van de nagelaten boedel van Crijntje Leenderts, weduwe van Gillis van Beeck, o.a. omvattende onroerende goederen te Melissant en Middelharnis; met bijlage. 1688 en ongedateerd, 570; 1 katern
          - kte van boedelbeschrijving van de nagelaten boedel van Pietertje Jan Piers, opgemaakt voor schepenen van Middelharnis, op verzoek van Wouter Koutiser als administrerend voogd; met bijlagen, afschrift. 1693 11 november, 571; 1 katern
            Zie ook nr 572
          - Rekening van de openbare verkoping, ten overstaan van schout en schepenen van Middelharnis, van de nagelaten boedel van Pietertje Jan Piers, weduwe van Willem Gerrtisz., door Wouter Koutiser, curator in genoemde nalatenschap, afschrift. 1693 24 en 25 november, 572; 1 katern
            N.B Zie ook nr 571